【裁判字號】    89,訴,57
【裁判日期】    890413
【裁判案由】    違反毒品危害防制條例
【裁判全文】
台灣雲林地方法院刑事判決                            八十九年度訴字第五七號
    公  訴  人  臺灣雲林地方法院檢察署檢察官
    被      告  甲○○
右列被告因違反毒品危害防制條例案件，茲經檢察官提起公訴（八十八年度偵字第四
六五八號、八十八年度毒偵字第五四三、五四六號），本院判決如左：
    主  文
甲○○連續施用第二級毒品，處有期徒刑陸月，扣案之第二級毒品安非他命淨重零點
柒伍公克沒收銷燬之，吸食器壹瓶沒收；又施用第一級毒品，處有期徒刑陸月，應執
行有期徒刑拾月，扣案之第二級毒品安非他命淨重零點柒伍公克沒收銷燬之，吸食器
壹瓶沒收。
    事  實
一、甲○○前因施用毒品案件，經依本院以八十八年度毒聲字第七九九號裁定送觀察
    、勒戒後，認無繼續施用毒品之傾向，由台灣雲林地方法院檢察署檢察官於八十
    八年七月二十六日以八十八年度偵字第三七五一號不起訴處分確定。嗣甲○○又
    基於概括犯意，自八十八年八月間某日起至八十八年十二月十三日止，連續在雲
    林縣莿桐鄉○○村○○○路二十九號住處，以將第二級毒品安非他命置於玻璃球
    內燒烤產生煙霧再經過濾器吸食之方式，施用第二級毒品安非他命多次；又另行
    起意於八十八年十二月十四日前四日內，在某不詳地點，施用第一級毒品海洛因
    一次，嗣於八十八年十二月十四日下午十時二十五分許，在雲林縣莿桐鄉○○村
    ○○道路為警查獲，扣得其所有之第二級毒品安非他命驗餘淨重０．七五公克及
    供施用毒品所用之吸食器一瓶。嗣經依本院以八十八年度毒聲字第一五五四號裁
    定送觀察、勒戒後，有繼續施用毒品傾向。
二、案經雲林縣警察局斗六分局、內政部警政署國道公路警察局第四警察隊分別報請
    台灣雲林地方法院檢察署檢察官偵查起訴。
    理  由
一、訊據被告甲○○坦承施用第二級毒品安非他命之事實不諱，並有當場查獲之第二
    級毒品安非他命驗餘淨重０．七五公克、施用毒品之吸食器一瓶扣案可證，而八
    十八年十二月十四日、八十八年十月十一日、八十八年十二月十五日採取被告尿
    液分別送請雲林縣衛生局、台南縣衛生局及長昕生活事業股份有限公司新東分公
    司檢驗結果，均發現有甲基安非他命之陽性反應，有該局及公司尿液檢驗成績書
    三件附卷可稽，被告甲○○此部分之自白核與事實相符，堪信為真實，被告施用
    第二級毒品安非他命之犯行堪以認定。
二、訊據被告甲○○矢口否認有施用第一級毒品海洛因之犯行，並辯稱：可能於八十
    八年十二月十四日前幾日，與其同車之不詳名友人有施用海洛因而同時吸到云云
    。惟查，於八十八年十二月十四日及八十八年十二月十五日採取被告尿液送請雲
    林縣衛生局及長昕生活事業股份有限公司新東分公司檢驗結果，均發現有嗎啡之
    陽性反應，有該局及公司尿液檢驗成績書二紙在卷可稽，雲林縣衛生局為求確認
    再將被告尿液送請行政院衛生署管制藥品管理局檢驗，仍呈有嗎啡陽性反應，此
    亦有該局八十八年十二月二十二日受理之檢驗成績書一紙在卷可稽。按海洛因經
    投與後，約百分之七十於二十四小時內自尿液中排出，約百分之九十於九十六小
    時內自尿中排出，而其成分之檢出，與其投與方式、投與量、個人體質、採尿時
    間與檢測儀器之精密度等諸多因素有關，故僅憑尿液中呈嗎啡陽性反應，推算施
    用時間距採集時間之長短，最長可能不會超過四日，此有行政院衛生署藥物食品
    檢驗局八十一年二月八日（八一）藥檢壹字第００一一五六號函釋在案，是被告
    甲○○應於查獲前四日內有施用第一級毒品海洛因之犯行。又施用毒品者，有其
    慣常性、成癮性，施用毒品者於他人施用毒品時，往往無法克制自己而陷於共同
    施用，被告既自承與其同車者施用海洛因，衡情其無法克制自己而陷於共同施用
    行為，亦合乎經驗法則之判斷，是被告此部分所辯，自不足採信。被告施用第一
    級毒品海洛因之犯行，亦堪以認定。
三、又被告前因施用毒品案件，經依本院八十八年度毒聲字第七九九號裁定送觀察、
    勒戒後，認無繼續施用毒品之傾向，業經台灣雲林地方法院檢察署檢察官於八十
    八年七月二十六日以八十八年度偵字第三七五一號不起訴處分確定，有不起訴處
    分書及該署刑案資料查註紀錄表在卷足憑。其於五年內再犯毒品危害防制條例第
    十條之罪，經送觀察、勒戒後，有繼續施用毒品傾向，此復有台灣雲林看守所附
    設勒戒處所八十九年一月三日雲所境總字第００一六號函送之證明書一份附卷可
    參，被告罪證明確，應予依法論科。
四、核被告甲○○所為，係犯毒品危害防制條例第十條第一項、第二項之罪，其持有
    第一級及第二級毒品之低度行為分別為施用第一級、第二級毒品之高度行為所吸
    收，不另論罪。其先後多次分別施用第二級毒品之行為，時間緊接，所犯罪名相
    同，顯基於概括犯意反覆為之，應依連續犯之規定論以一罪，並加重其刑。被告
    八十八年十二月十一日至八十八年十二月十三日之施用安非他命之行為，與起訴
    部分有連續犯之裁判上一罪關係，本院自得一併審理，併此敘明。又被告所犯前
    開二罪，犯意及罪名互殊，應分論併罰。爰審酌被告之品行、犯罪之動機、目的
    、所生之危害、犯罪後之態度等一切情狀，分別量處如主文所示之刑，並定其應
    執行刑。
五、扣案之第二級毒品安非他命淨重０．七五公克為違禁物，而吸食器一瓶為被告所
    有並供施用毒品所用之物，爰分別依毒品危害防制條例第十八條第一項前段、刑
    法第三十八條第一項第二款宣告沒收銷燬及沒收之。
據上論斷，應依刑事訴訟法第二百九十九條第一項前段，毒品危害防制條例第十條第
一項、第二項、第十八條第一項前段，刑法第十一條前段、第五十六條、第五十一條
第五款、第三十八條第一項第二款，判決如主文。
本案經檢察官劉仁慈到庭執行職務
中        華        民        國  八十九      年    四      月  十三    日
                                     台灣雲林地方法院刑事第二庭
                                         法    官
如不服本判決，應於送達後十日內，向本院提出上訴狀。
毒品危害防制條例第十條：施用第一級毒品者，處六月以上五年以下有期徒刑。
第二項：施用第二級毒品者，處三年以下有期徒刑。


司法院資訊處製作；財團法人民間司法改革基金會備份。
